【裁判字號】    90,台上,1527
【裁判日期】    900315
【裁判案由】    公共危險
【裁判全文】
最高法院刑事判決                                九十年度台上字第一五二七號
    上  訴  人  甲○○
右上訴人因公共危險案件，不服台灣高等法院高雄分院中華民國八十七年十二月二十
二日第二審判決（八十七年度上訴字第一九六二號，起訴案號：台灣高雄地方法院檢
察署八十七年度偵字第一一九四一號），提起上訴，本院判決如左：
    主  文
上訴駁回。
    理  由
按刑事訴訟法第三百七十七條規定，上訴於第三審法院，非以判決違背法令為理由，
不得為之。是提起第三審上訴，應以原判決違背法令為理由，係屬法定要件。如果上
訴理由狀並未依據卷內訴訟資料，具體指摘原判決不適用何種法則或如何適用不當，
或所指摘原判決違法情事，顯與法律規定得為第三審上訴理由之違法情形，不相適合
時，均應認其上訴為違背法律上之程式，予以駁回。本件原判決以上訴人甲○○與被
害人宋金鳳原係同居男女朋友關係，因宋金鳳欲與上訴人分手，不堪上訴人糾，
而暫居高雄市○○區○○街一○九巷七十二弄二十一號其姊蔡宋格家。上訴人於民國
八十七年五月三日凌晨二時許，在高雄市○○區○道路騎機車尾隨宋金鳳所駕駛之Ｙ
Ｋ－五三三○號自用小客車，欲與宋金鳳言歸於好遭拒，宋金鳳將車駛上高速公路，
用以擺脫上訴人之跟蹤。上訴人因愛生恨，思圖報復，乃自行騎機車至蔡宋格住處附
近等候。同日凌晨三時許，見宋金鳳所有之車，停放在上開巷道處（緊鄰十六號與十
八號住宅旁），竟基於公共危險之故意，於同日三時十分許，向該自用小客車潑灑汽
油，放火加以燒燬，適為在自家門口之蔡宋格目擊上訴人全部縱火過程驚叫，上訴人
即騎機車快速逃逸。因火勢兇猛，隨時有氣爆延燒及該處民宅致生公共危險之事實，
係經綜核宋金鳳之陳述，證人蔡宋格、張聖輝之證述，卷附相片，高雄市政府函附之
火災出勤觀察紀錄、火警電話紀錄、火災現場勘查紀錄、電信機關函（台灣南區電信
分公司簡便行文表），並參酌上訴人否認犯罪及其各項辯解，全辯論意旨與調查證據
結果等證據，認定上訴人應成立刑法第一百七十五條第一項之罪，因而維持第一審論
處上訴人燒燬他人所有汽車，致生公共危險罪刑（處有期徒刑一年六月）之判決，駁
回上訴人在第二審之上訴，已詳其所憑之證據及認定之理由，並逐一指駁，說明上
訴人與宋金鳳分手後，知道宋金鳳與蔡宋格同住，參以上訴人與宋金鳳有感情上之糾
紛，而於凌晨騎機車緊隨宋金鳳，欲與宋金鳳交談，重拾情誼遭拒，宋金鳳又故意將
車駛上高速公路擺脫，心理受創，一時由愛生恨，而燒燬宋金鳳所有之車，以為報復
，與常情不悖。證人張聖輝所為上訴人於當日（即八十七年五月三日）二時許在其住
處打牌之證言，有違常情，尚不足為上訴人有利之認定。選任辯護人請求函調張聖輝
000000000 及蔡宋格 000000000號八十七年五月二日至三日電話通聯紀錄，以證明證
人張聖輝於八十七年五月二日晚上九時許有扣機邀上訴人打牌，及證明宋金鳳於八十
七年五月三日凌晨有無自岡山撥電話給其姊蔡宋格一節，前者縱有紀錄，僅足認張聖
輝有電邀上訴人打牌，並不足作為上訴人無縱火燒車證據；後者電信機關並無紀錄，
縱有此紀錄，亦不足作為認定蔡宋格不可能目擊上訴人縱火之證據，是均無函調之必
要。從而宋金鳳將小客車停在高雄市○○街一○九巷七二弄十六號與十八號住宅旁均
為稠密之住宅，上訴人於深夜在公眾居住稠密之住宅巷道內焚燬宋金鳳所有之車輛，
引起兇猛火勢，且因汽車油箱裝有易燃汽油，於遭受高溫燃燒之際，隨時有爆炸可能
，並已驚擾附近住家民眾，依一般社會經驗法則，其行為顯有公共危險之犯意及致生
公共危險甚明。罪證明確，其犯行應堪認定。所為論斷，俱有卷存訴訟資料可資覆按
，從形式上觀察，尚無違背法令之情形存在。上訴意旨對原判決本乎證據所為事實認
定，徒憑自己之說詞，謂原判決有理由不備及矛盾，且有應於審判期日調查之證據未
予調查之違法云云。對原審取捨證據與自由判斷證據證明力之職權合法行使，泛指其
為違背法令，再為單純事實上之爭執，要非適法之第三審上訴理由，其上訴為違背法
律上之程式，應予駁回。
據上論結，應依刑事訴訟法第三百九十五條前段，判決如主文。
中      華      民      國     九十     年      三      月     十五     日
                              最高法院刑事第十一庭
                                  審判長法官  陳  炳  煌
                                        法官  陳  正  庸
                                        法官  楊  商  江
                                        法官  陳  世  雄
                                        法官  吳  信  銘
      右正本證明與原本無異
                                              書  記  官
中      華      民      國     九十     年      三      月    二十一    日


司法院資訊處製作；財團法人民間司法改革基金會備份。
